臺灣基隆地方法院刑事判決　　　　　　　 94年度訴字第503號
公　訴　人　臺灣基隆地方法院檢察署檢察官
被　　　告　乙○○
上列被告因毒品危害防制條例案件，經檢察官提起公訴（94年度
毒偵字第1357號），被告就被訴事實為有罪之陳述，經本院合議
庭裁定由受命法官獨任以簡式審判程序進行審理，並判決如下：
    主  文
乙○○連續施用第一級毒品，累犯，處有期徒刑柒月，扣案之第
一級毒品海洛因淨重拾壹點肆參公克（不含包裝袋）沒收銷燬之
，葡萄糖粉貳包毛重貳拾貳公克及裝置上開第一級毒品海洛因之
包裝袋拾貳個均沒收；又連續施用第二級毒品，累犯，處有期徒
刑柒月，扣案之第二級毒品安非他命毛重零點玖柒公克（不含包
裝袋）沒收銷燬之，玻璃球管拾個、酒精燈壹個及裝置上開第二
級毒品安非他命之包裝袋貳個均沒收。應執行有期徒刑壹年，扣
案之第一級毒品海洛因淨重拾壹點肆參公克（不含包裝袋）及第
二級毒品安非他命毛重零點玖柒公克（不含包裝袋）均沒收銷燬
之，葡萄糖粉貳包毛重貳拾貳公克、玻璃球管拾個、酒精燈壹個
、裝置上開第一級毒品海洛因之包裝袋拾貳個及裝置上開第二級
毒品安非他命之包裝袋貳個均沒收。
    事實及理由
一、犯罪事實：
    乙○○前分別因施用第二級毒品案件，先後2次經觀察、勒
    戒後，均認無繼續施用毒品之傾向，由臺灣基隆地方法院檢
    察署檢察官各於民國87年12月8日、88年6月28日，以87年度
    偵字第5509號、88年度偵緝字第240號不起訴處分確定，又
    因施用第二級毒品案件，經先送強制戒治（強制戒治後停止
    戒治交付保護管束，於90年9月1日期滿），並由臺灣板橋地
    方法院檢察署檢察官以89年度毒偵字第5932號聲請簡易判決
    處刑，經臺灣板橋地方法院板橋簡易庭於89年10月30日判處
    有期徒刑6月，於90年3月7日確定，於於91年4月14日執行完
    畢，仍不知悔改，再因施用第二級毒品案件，先送強制戒治
    ，強制戒治部分於93年1月9日釋放，並由經臺灣基隆地方法
    院檢察署檢察官以91年度毒偵字第936、973號提起公訴，經
    本院於92年4月24日判處有期徒刑7月，於92年5月19日確定
    ，該件與另件妨害兵役案件經最高法院判處有期徒刑4月、
    持有第一級毒品2案件經本院先後判處有期徒刑4月、5月，
    經臺灣高等法院定應執行刑為有期徒刑1年5月，於94年3月
    31日假釋，應於94年5月5日假釋期滿，詎乙○○復基於概括
    犯意，自94年4月間起至94年9月8日下午2時多許止（起訴書
    記載為自94年4月間起至94年5月7日止），在基隆市○○區
    ○○街400巷14號家中、基隆市火車站附近旅社、基隆市○
    ○路工地、臺北縣中和市○○路173之1號住處等處（起訴書
    記載為在基隆市○○區○○街400巷14號家中等處），以燒
    烤玻璃球管之方式連續施用第二級毒品安非他命多次，約1
    天用1、2次，另又基於概括犯意，自94年4月底起至94年9月
    初某日止（起訴書記載為於94年5月9日10時50分採尿前24小
    時內之某時），在基隆市旅社、臺北縣中和市○○路173之1
    號住處等處（起訴書記載為在不詳地點），以摻香煙之方式
    連續施用第一級毒品海洛因多次（起訴書記載為施用1次）
    ，約5至9天不等施用1次，為警於94年5月8日下午6時許，在
    基隆市安樂區○○○路158號12樓查獲，並扣得第1級毒品海
    洛因淨重11.43公克、第2級毒品安非他命毛重0.97公克，及
    其所有供施用第一級毒品海洛因用之葡萄糖粉2包毛重22公
    克、裝置上開第一級毒品海洛因之包裝袋12個，及其所有供
    施用第二級毒品安非他命用之器具玻璃球管10個、酒精燈1
    個個、及裝置上開第二級毒品安非他命之包裝袋2個，經警
    採集其尿液送臺灣尖端先進生技醫藥股份有限公司以酵素免
    疫分析法為初步篩檢，並以氣相層析質譜儀法為確認檢驗之
    結果，呈嗎啡陽性反應（嗎啡檢出濃度582ng／ml，衛生署
    檢測標準300ng／ml）、呈安非他命陽性反應（安非他命檢
    出濃度為22740ng／ml，衛生署檢測標準500ng／ml）、呈甲
    基安非他命陽性反應（甲基安非他命檢出濃度約184180ng／
    ml，衛生署檢測標準500ng／ml）。又於94年9月8日下午10
    時許因通緝為警在基隆市○○路100號1樓查獲乙○○，經警
    採集其尿液送驗，經臺灣檢驗科技股份有限公司以酵素免疫
    分析法為初步篩檢，並以氣相層析質譜儀法為確認檢驗之結
    果，呈安非他命陽性反應（安非他命檢出濃度為9596ng／ml
    ，衛生署檢測標準500ng／ml）、呈甲基安非他命陽性反應
    （甲基安非他命檢出濃度為58385ng／ml，衛生署檢測標準5
    00ng／ml）。案經基隆市警察局第一分局報告臺灣基隆地方
    法院檢察署檢察官偵查起訴。
二、證據名稱：
    (一)被告乙○○於本院準備程序及審判時之自白。
    (二)扣案之第1級毒品海洛因淨重11.43公克、第2級毒品安非
      他命毛重0.97公克、葡萄糖粉2包毛重22公克、裝置上開
      第一級毒品海洛因之包裝袋12個、玻璃球管10個、酒精燈
      1個及裝置上開第二級毒品安非他命之包裝袋2個等物品。
    (三)臺灣尖端先進生技醫藥股份有限公司出具之94年5月18日
      濫用藥物檢驗報告、臺灣檢驗科技股份有限公司出具之94
      年10月18日濫用藥物尿液檢驗報告、毒品初步鑑驗報告單
      、法務部調查局鑑定通知書、不起訴處分書2份、聲請簡
      易判決處刑書、起訴書、刑案資料查註紀錄表、臺灣高等
      法院被告前案紀錄表。
三、刑之酌科：
    核被告所為，係犯毒品危害防制條例第10條第1項、第2項之
    施用第一級毒品罪、施用第二級毒品罪。被告持有第一級毒
    品海洛因、第二級毒品安非他命係供施用，其持有第一級毒
    品海洛因、第二級毒品安非他命之低度行為，應為施用第一
    級毒品、施用第二級毒品之高度行為所吸收，均不另論罪。
    被告先後多次施用第一級毒品海洛因、多次施用第二級安非
    他命之犯行，均時間緊接，所犯構成要件相同，顯係基於概
    括犯意為之，均為連續犯，應依刑法第56條各論以1施用第
    一級毒品罪、1施用第二級毒品罪，並均加重其刑。被告所
    犯上開2罪，犯意各別，行為互殊，應予分論併罰。再查被
    告前因施用第二級毒品案件，經臺灣板橋地方法院板橋簡易
    庭於89年10月30日判處有期徒刑6月，於90年3月7日確定，
    於於91年4月14日執行完畢，有臺灣基隆地方法院檢察署刑
    案資料查註紀錄表、臺灣高等法院被告全國前案紀錄表可按
    ，其受有期徒刑執行完畢後，5年以內再犯本件有期徒刑以
    上之罪，為累犯，應依刑法第47條規定遞加重其刑。起訴書
    僅就被告於94年5月9日10時50分採尿前24小時內之某時施用
    第一級毒品海洛因之犯行，及自94年4月間起至94年5月7日
    止時，施用第二級毒品安非他命之犯行提起公訴，並未就被
    告其餘施用第一級毒品、施用第二級毒品之犯行予以起訴，
    惟未起訴部分與起訴部分有連續犯裁判上一罪之關係，為起
    訴效力所及，本院得併予審理，在此說明。爰審酌被告曾接
    受過觀察勒戒、強制戒治、科刑後仍犯施用毒品罪、其施用
    毒品期間、次數及被告於本院審判時坦承犯行等一切情狀，
    量處如主文所示之刑，並定其應執行刑，以示儆懲。扣案之
    第一級毒品海洛因淨重11.43公克（不含包裝袋）及第二級
    毒品安非他命毛重0.97公克（不含包裝袋），均為查獲之毒
    品，應依毒品危害防制條例第18條第1項前段之規定，宣告
    沒收銷燬之；扣案之葡萄糖粉2包毛重22公克、裝置上開第
    一級毒品海洛因之包裝袋12個，為被告所有供施用第一級毒
    品海洛因用，扣案之玻璃球管10個、酒精燈1個、及裝置上
    開第二級毒品安非他命之包裝袋2個，為被告所有供施用第
    二級毒品安非他命所用之物，業據被告於本院審判時供明在
    卷，均依刑法第38條第1項第2款之規定，併予宣告沒收。
四、應適用之法條：
    依刑事訴訟法第273條之1第1項、第284條之1、第299條第1
    項前段、第310條之2、第454條第1項，毒品危害防制條例第
    10條第1項、第2項、第23條第2項、第18條第1項前段，刑法
    第11條、第56條、第47條、第38條第1項第2款、第51條第5
    、9款，判決如主文。
本案經檢察官甲○○到庭執行職務。
中　　華　　民　　國　　94　　年　　10　　月　　31　　日
                  刑事第三庭法  官  鄭景文
以上正本證明與原本無異。
對於本件判決如有不服，應於收受送達後10日內，向本院提出上
訴書狀，上訴於臺灣高等法院，並按他造當事人之人數附具繕本
。
中　　華　　民　　國　　94　　年　　10　　月　　31　　日
                            書記官  陸清敏
附錄論罪科刑依據之法條：
毒品危害防制條例第10條第1項、第2項：
    施用第一級毒品者，處6月以上5年以下有期徒刑。
    施用第二級毒品者，處3年以下有期徒刑。
